MATEUS SOUSA

PERFIL

Me chamo Mateus, tenho 22 anos e estou focado em uma oportunidade no T.I / Programação, tenho grande facilidade de aprendizado conseguindo dominar novas tarefas em pouco tempo, também sou muito criativo podendo ajudar em diversas ideias, trabalho bem em equipe sempre almejando o resultado final, sempre busco crescer tanto profissionalmente quanto pessoalmente.

CARACTERÍSTICAS

- Organizado
- Áail
- Pontual
- Proative
- Comunicativo
- · Pasilianta

CONTATOS

Telefone: 11 98668-2481

Email: souzalimamateus@gmail.com

Localização: São Paulo, SP

EXPERIÊNCIA PROFISSIONAL

Auxiliar Administrativo

Presença Promotora, 2018 - 2020

- Admissões e demissões
- · Controle de Ponto
- · Compra de VT/VR
- · Rateio de impostos
- · Lançamento de salario e adiantamento
- · Fechamento de Benefícios

Período no Departamento Financeiro realizando

- · Controle de contas a pagar e receber
- · Controle de estoque
- · Compra de material de escritório
- · Controle de emissão de NF de representantes comerciais

Gestor de Suporte Técnico

Bravotech, 2022 - atual

- Treinamento
- · Administração de Rotas SIP
- · Controle e gestão de clientes
- · Gerenciamento de produtos e serviços
- · Prospecção de clientes
- · Desenvolvimento de CRM (PHP)
- · Planejamento estratégico

COMPETÊNCIAS

- · Excel (Básico)
- · PHP (Básico)
- · HTML/CSS/JS (Básico)
- · SQL (Básico)
- · Inglês (Intermediário)

FORMAÇÃO

E.E Jair Toledo Xavier - Ensino Médio

Concluido em 2018

Programação de Jogos Digitais - UNICSUL

2019-2020

Análise e Desenvolvimento de Sistemas - Impacta

2021-2022